臺灣橋頭地方法院刑事附帶民事訴訟判決　
111年度附民字第174號
原      告  簡素杏
訴訟代理人  蕭宇凱律師
複  代理人  蔡乃修律師
被      告  吳○○


            湯○○


            楊○○




            宋○○


上列被告因詐欺等案件（本院111年度金訴字第70號），經原告
提起附帶民事訴訟，請求損害賠償，本院判決如下：
    主  文
原告之訴及假執行之聲請均駁回。
    事實及理由
一、原告主張：被告吳○○於民國110年6月4日、被告湯○○於110年
    6月10日下午1時30分前之某日、被告宋○○於110年5月間分別
    加入劉傑輝、微信暱稱「安那共」、「七星」等人所組成之
    詐欺集團（下稱本案詐欺集團）。被告吳○○、楊○○、宋○○及
    同案被告王祥宇負責擔任向被害人收取款項之車手，被告湯
    ○○則擔任向同案被告王祥宇收款之收水手，後被告吳○○、湯
    ○○、宋○○、○○與本案詐欺集團成年成員共同意圖為自己不法
    之所有，基於三人以上共同冒用政府機關及公務員名義之詐
    欺取財、行使偽造公文書及違反洗錢防制法等之犯意聯絡，
    於110年6月16日上午8時許起接續假冒中華電信行政人員及
    檢警撥打電話向原告誆稱欠繳電信費，將凍結其資產，致原
    告陷於錯誤，而依指示陸續交付款項，遭詐欺損失之金額共
    新臺幣（下同）113萬元。爰依法提出刑事附帶民事訴訟。
    爰求為：㈠被告應連帶給付原告113萬元，及自起訴狀繕本送
    達翌日起至清償日止，按週年利率5%計算之利息。㈡願供擔
    保，請准宣告假執行。
二、被告未為任何聲明或陳述，亦未提出任何書狀。
三、按犯罪而受損害之人，於刑事訴訟程序得附帶提起民事訴訟
    ，對於被告及依民法負賠償責任之人，請求回復其損害；法
    院認為原告之訴不合法者或無理由者，應以判決駁回之，刑
    事訴訟法第487條第1項、第502條第1項分別定有明文。是依
    法得提起附帶民事訴訟者，應以被告所涉之犯罪業經檢察官
    提起公訴為其前提。
四、經查，原告起訴主張被告因詐欺等案件致原告受有財產上損
    害，應連帶給付原告113萬元，及自起訴狀繕本送達翌日起
    至清償日止，按週年利率5%計算之利息。然查：本件經臺灣
    橋頭地方檢察署檢察官以110年度偵字第8513、9916號起訴
    對原告實施詐欺犯罪行為之詐欺集團成員為同案被告郭家豪
    、李沂潔及王祥宇，上開被告吳○○、湯○○、宋○○、楊○○，並
    非本案經檢察官起訴之被告，加以原告敘明受詐欺而陸續交
    付款項之過程（見起訴狀第2頁至第3頁），亦未見與被告吳
    ○○、湯○○、宋○○、楊○○有何關聯，或其等間有何共同侵權行
    為或連帶賠償責任之法律關係。是上開被告吳○○、湯○○、宋
    ○○、楊○○經原告所指參與上述犯行部分，既未據起訴，未經
    本院審理，亦非本院所認定之共犯，原告自不得於本件對於
    被告吳○○、湯○○、宋○○、楊○○提起刑事附帶民事訴訟，請求
    賠償及回復其損害。綜上，原告對於被告吳○○、湯○○、宋○○
    、楊○○提起之民事訴訟部分為不合法，應予駁回。其假執行
    之聲請亦失所附麗，應併予駁回。
五、依刑事訴訟法第502條第1項，判決如主文。
中　　華　　民　　國　　111 　年　　9 　　月　　16　　日
                  刑事第三庭    審判長法  官  張瑋珍
                                      法  官  羅婉怡
                                      法  官  翁碧玲
以上正本證明與原本無異。
如不服本判決應於收受本判決後20日內向本院提出上訴書狀，並
應敘述具體理由，如未敘述上訴理由者，應於上訴期間屆滿後20
日內補提理由書狀於本院（均須按他造當事人之人數附繕本）「
切勿逕送上級法院」。
中　　華　　民　　國　　111 　年　　9 　　月　　16　　日
　　　　　　　　　　　　　　　　　　　書記官　武凱葳